【裁判字號】    89,易,733
【裁判日期】    900301
【裁判案由】    傷害（家庭暴力防治罪）
【裁判全文】
臺灣基隆地方法院刑事判決                          八十九年度易字第七三三號
    公  訴  人  臺灣基隆地方法院檢察署檢察官
    被      告  甲○○
右列被告因家庭暴力罪之傷害案件，業經檢察官提起公訴（八十九年度偵字第四七０
七號），本院判決如左：
    主  文
甲○○傷害人之身體，處拘役參拾日，如易科罰金，以佰元折算壹日。
    事  實
一、甲○○係乙○○之夫，二人間具有家庭暴力防制法第三條第一款所定之家庭成員
    關係。甲○○於民國八十九年九月三十日二十時許，乙○○自外返回臺北縣金山
    鄉○○村○○路三七之一號二樓住處時，因不滿乙○○晚歸，且對乙○○所稱之
    行蹤存疑，二人為此發生爭執，甲○○氣憤之下，遂基於傷害之故意，以徒手毆
    打乙○○，致乙○○受有左頰部瘀傷３×３公分、右上臂瘀傷２×１公分、膝部
    瘀傷２×２公分等傷害。
二、案經乙○○訴由臺北縣警察局金山分局報請臺灣基隆地方法院檢察署檢察官偵查
    起訴。
    理  由
一、右揭事實業據被告甲○○於警訊、偵審時坦承不諱，復經告訴人乙○○指訴明確
    ，核與證人即在場目擊之被告祖母楊江巒在警訊中證述之情節相符，此外復有乙
    ○○於八十九年十月二日晚間九時十五分許，至財團法人國泰綜合醫院內湖分院
    驗傷時，經醫師證實其身體受有左頰部瘀傷３×３公分、右上臂瘀傷２×１公分
    、膝部瘀傷２×２公分之傷害，所出具之驗傷診斷書一紙在卷可稽，被告自白與
    事實相符，事證明確，犯行洵堪認定。
二、核被告所為，係犯刑法第二百七十七條第一項之傷害罪，另甲○○乃乙○○之配
    偶，二人間具有家庭暴力防制法第三條第一款所定之家庭成員關係，其故意對乙
    ○○傷害犯行，亦屬家庭暴力防治法第二條第二項家庭暴力罪。爰審酌被告本件
    犯行係緣起於告訴人晚歸、告訴人受傷之情節，及被告犯罪後尚能承犯行，態度
    良好等一切情狀，量處如主文所示之刑，並諭知易科罰金之折算標準。
據上論斷，應依刑事訴訟法第二百九十九條第一項前段，刑法第二百七十七條第一項
、第四十一條，罰金罰鍰提高標準條例第一條前段、第二條，判決如主文。
本案經檢察官黃士元到庭執行職務
中      華      民      國      九十      年      二      月    十七    日
                                    臺灣基隆地方法院刑事第三庭
                                            法  官  姚  貴  美
右正本證明與原本無異。
對於本件判決如有不服，應於收受送達後十日內，向本院提出上訴書狀，上訴於臺灣
高等法院，並按他造當事人之人數附具繕本。
                                            書記官  明  祖  斌
中      華      民      國      九十      年      三      月     一     日
附錄論罪法條
刑法第二百七十七條第一項：
傷害人之身體或健康者，處三年以下有期徒刑，拘役或一千元以下罰金。


司法院資訊處製作；財團法人民間司法改革基金會備份。
